【裁判字號】    95,訴,1585
【裁判日期】    951030
【裁判案由】    毒品危害防制條例
【裁判全文】
臺灣彰化地方法院刑事判決              95年度訴字第1585號
公  訴  人  臺灣彰化地方法院檢察署檢察官
被      告  甲○○
                      弄23號.
上列被告因違反毒品危害防制條例案件，經檢察官提起公訴（九
十五度毒偵字第三二七０號），被告於本院準備程序中就被訴事
實為有罪之陳述，經本院裁定依簡式審判程序審理，判決如下：
    主  文
甲○○施用第一級毒品，累犯，處有期徒刑壹年貳月。
扣案之第一級毒品海洛因壹包（淨重零點零陸公克）沒收銷燬之
、注射針筒貳支沒收。
    事  實
一、甲○○前於民國九十二年十月十九日，因施用第一級毒品案
    件，經本院以九十二年度訴字第一一一二號判處有期徒刑十
    月確定，又於九十三年一月十五日，因搶奪等案件，經臺灣
    高等法院臺中分院以九十二年度上訴字第一九九一號判處有
    期徒刑一年十月確定，嗣上開案件經定應執行刑為有期徒刑
    二年六月，入監執行後，於九十五年三月三十一日縮短刑期
    執行完畢。又其曾於九十二年間，因施用毒品案件，經本院
    裁定送觀察、勒戒後，認無繼續施用毒品之傾向，於九十二
    年四月二日執行完畢釋放，並經臺灣彰化地方法院檢察署檢
    察官以九十二年度毒偵字第一一四、八一四號為不起訴處分
    確定。詎其仍不思悔改，於前揭觀察勒戒處分執行完畢釋放
    後五年內，基於施用第一級毒品海洛因之犯意，於九十五年
    八月十五日上午八時四十分許，在彰化縣彰化市○○路○段
    二一０巷三十一號，以將海洛因攙水後再以針筒注射之方式
    ，施用第一級毒品海洛因一次。嗣於同日上午九時許，在彰
    化縣彰化市○○街一九八巷內為警查獲，並扣得其所有之第
    一級毒品海洛因一包（淨重零點零六公克）及供施用海洛因
    之注射針筒二支。
二、案經彰化縣警察局彰化分局報請臺灣彰化地方法院檢察署檢
    察官偵查起訴。
    理  由
一、上開事實，業據被告甲○○於本院審理時坦承不諱，且被告
    於九十五年八月十五日為警採集之尿液，經送詮昕科技股份
    有限公司檢驗結果，確呈嗎啡陽性反應，此有彰化縣警察局
    彰化分局委託檢驗尿液與真實姓名對照單及詮昕科技股份有
    限公司出具之濫用藥物尿液檢驗報告等附卷可稽，復有被告
    所有之海洛因一包及供施用海洛因之注射針筒二支扣案可佐
    ，而上開毒品，經送法務部調查局鑑定結果，確屬第一級毒
    品海洛因無訛（淨重零點零六公克），有鑑定書一紙在卷可
    參，被告自白核與事實相符。又被告前於九十二年間，因施
    用毒品案件，經本院裁定送觀察、勒戒後，認無繼續施用毒
    品之傾向，於九十二年四月二日執行完畢釋放，並經臺灣彰
    化地方法院檢察署檢察官以九十二年度毒偵字第一一四、八
    一四號為不起訴處分確定等情，有臺灣彰化地方法院檢察署
    刑案資料查註紀錄表及臺灣高等法院被告前案紀錄表等附卷
    可據，被告於上述觀察勒戒處分執行完畢釋放後五年內再施
    用第一級毒品，其事證明確，自應依法論科。
二、核被告所為，係犯毒品危害防制條例第十條第一項之施用第
    一級毒品罪。被告於施用前後持有第一級毒品海洛因之低度
    行為，應為施用之高度行為所吸收，不另論罪。又被告前於
    九十二年十月十九日，因施用第一級毒品案件，經本院以九
    十二年度訴字第一一一二號判處有期徒刑十月確定，又於九
    十三年一月十五日，因搶奪等案件，經臺灣高等法院臺中分
    院以九十二年度上訴字第一九九一號判處有期徒刑一年十月
    確定，嗣上開案件經定應執行刑為有期徒刑二年六月，入監
    執行後，於九十五年三月三十一日縮短刑期執行完畢，此有
    臺灣彰化地方法院檢察署刑案資料查註紀錄表及臺灣高等法
    院被告前案紀錄表等附卷可參，其受此有期徒刑執行完畢後
    ，五年以內再故意犯本件之施用第一級毒品罪，應依刑法第
    四十七條第一項累犯之規定加重其刑。爰審酌被告前曾有施
    用毒品之前科及其犯罪之犯罪之動機、目的、施用毒品係自
    戕身心，且曾因施用毒品而送觀察勒戒處分，猶不知悔改，
    未能戒除毒癮，竟又再度施用毒品，顯乏禁絕毒害之決心，
    暨其犯後尚知坦承犯行等一切情狀，量處如主文所示之刑，
    以示懲儆。扣案之第一級毒品海洛因一包（淨重零點零六公
    克），為屬毒品，應依毒品危害防制條例第十八條第一項前
    段沒收銷燬之；另扣案之注射針筒二支，則屬被告所有並供
    其施用海洛因之物，業據被告供明在卷，併依刑法第三十八
    條第一項第二款宣告沒收。
三、公訴意旨另以：被告自九十五年八月間某日起至同年月十五
    日上午八時四十分許該次施用前止，期間復有多次施用海洛
    因之犯行云云。查被告固曾於偵查中及本院審理時供認伊於
    上開期間另曾多次施用海洛因云云，惟按被告之自白，不得
    作為有罪判決之惟一證據，仍應調查其他必要之證據，以察
    其是否與事實相符，刑事訴訟法第一百五十六條第二項定有
    明文。而觀本案此部分之事實，除被告前開自白外，別無其
    他被告有於上開期間多次施用海洛因之事證，自不得僅憑被
    告前揭自白，即作為認定被告此部分有罪之唯一證據。此外
    ，本院復查無其他積極確切之證據，足資證明被告有何此部
    分施用第一級毒品之犯行，不能證明被告犯罪，原應為無罪
    之諭知，惟公訴人認此部分與前開有罪之犯罪事實具有集合
    犯之實質上一罪之關係，因此不另為無罪之諭知，附此敘明
    。
據上論斷，應依刑事訴訟法第二百七十三條之一第一項、第二百
九十九條第一項前段，毒品危害防制條例第十條第一項、第十八
條第一項前段，刑法第十一條前段、第四十七條第一項、第三十
八條第一項第二款，判決如主文。
本案經檢察官洪英丰到庭執行職務。
中    華    民    國    95    年    10    月    30    日
                     刑事第二庭    法  官  王義閔
以上正本證明與原本無異。
如不服本判決，應於判決送達後10日內，向本院提出上訴狀（須
附繕本）。
中    華    民    國    95    年    10    月    30    日
                                   書記官  洪年慶
附錄論罪科刑法條全文:
毒品危害防制條例第10條
施用第一級毒品者，處 6 月以上 5 年以下有期徒刑。
施用第二級毒品者，處 3 年以下有期徒刑。


司法院資訊處製作；財團法人民間司法改革基金會備份。
